Minutes et répertoires du notaire Louis Auguste CARLIER, 3 octobre 1832 - 13 avril 1846 (étude XXXIV)
Archives nationales
- Répertoire(s) de Louis Auguste CARLIER, 3 octobre 1832 - 3 juillet 1852; MC/RE/XXXIV/15 - MC/RE/XXXIV/17
  - Répertoire. 1832, 3 octobre - 1836, 16 août, 3 octobre 1832 - 16 août 1836; MC/RE/XXXIV/15
    - Inventaire après décès: Delattre Doligny, Alexandrine-Charlotte Delphine. Saumon (passage du), n° 30., 14 juillet 1834
      inventaire après décès; Saumon (passage du); Delattre Doligny, Alexandrine-Charlotte-Delphine
    - Inventaire après décès: Petit, Pierre-Nicolas. La Rochefoucauld (rue de)., 6 août 1834
      inventaire après décès; La-Rochefoucauld (rue de); Petit, Pierre-Nicolas
    - Inventaire après décès: Bernesse, Jean-Prosper. Capitaine au 1er Régiment de Hussards à Rambouillet., 7 août 1834
      inventaire après décès; Rambouillet (Yvelines); Bernesse, Jean Prosper; officier (armée)
    - Inventaire après décès: Pardon, Jean-Baptiste. Bercy (rue de), n° 48., 20 septembre 1834
      inventaire après décès; Bercy (rue de); Pardon, Jean-Baptiste
    - Inventaire après décès: Montagne, Thérèse. Lacodre, Jean-François (épouse). Déchargeurs (rue des), n° 9., 13 octobre 1834
      inventaire après décès; Déchargeurs (rue des); Montagne, Thérèse; Lacodre, Jean-François
    - Inventaire après décès: Hadancourt, Antoinette-Augustine. Bathe, Nicolas-Marie (veuve). Limonadier. Contrescarpe (rue de la), n° 70, Saint-Antoine., 4 novembre 1834
      inventaire après décès; Contrescarpe (rue de la); Hadancourt, Antoinette-Augustine; Bathe, Nicolas-Marie; restaurateur
    - Inventaire après décès: Henry, Marie-Marthe-Henriette. Bonfilliout, Edme (épouse). Tapissier. Notre-Dame des-Victoires (rue), n° 26., 26 novembre 1834
      inventaire après décès; Notre-Dame-des-Victoires (rue); Henry, Marie-Marthe-Henriette; Bonfilliout, Edme; tapissier
    - Inventaire après décès: Brunet, Louis-Jacques-Joseph. Horloger bijoutier (négociant). Pelletier (quai), n° 26., 9 décembre 1834
      inventaire après décès; Pelletier (quai); Brunet, Louis Jacques Joseph; horloger; orfèvre; négociant
    - Inventaire après décès: Galy, Jean-Baptiste. Mercier (marchand). Vieux-Colombier (rue du), n° 3., 16 décembre 1834
      inventaire après décès; Vieux-Colombier (rue du); Galy, Jean-Baptiste; commerçant
    - Inventaire après décès: Sauve, Joseph-Charles. Boulanger (garçon). Tirechappe (rue), n° 4., 23 décembre 1834
      inventaire après décès; Tirechappe (rue); Sauve, Joseph-Charles; boulanger
    - Intitulé d'inventaire après décès: Dugas Montbel, Jean-Baptiste. Propriétaire. Faubourg-Poissonnière (rue du), n° 1., 29 décembre 1834
      inventaire après décès; Faubourg-Poissonnière (rue du); Dugas Montbel, Jean-Baptiste
    - Inventaire après décès: Pillard, Augustin-Alexis. Faubourg-Saint-Denis (rue du), n° 35., 29 janvier 1835
      inventaire après décès; Faubourg-Saint-Denis (rue du); Pillard, Augustin-Alexis
    - Inventaire après décès: Hauchar, Jean-Jacques. Négociant. Conti (quai de), n° 3. Charenton-Le-Pont., 2 février 1835
      inventaire après décès; Charenton-le-Pont (Val-de-Marne); Conti (quai de); Hauchar, Jean-Jacques; négociant
    - Inventaire après décès: Caboche, Julie. Saint-Germain-en-Laye, rue de l'Eglise, n° 5., 14 février 1835
      inventaire après décès; Saint-Germain-en-Laye (Yvelines); Caboche, Julie
    - Inventaire après décès du baron François M. Serre de Saint-Romain de Combret. Anjou Saint Honoré (rue d'), n° 45., 6 juin 1835
      inventaire après décès; Anjou-Saint-Honoré (rue d'); Serre de Saint-Romain de Combret, François M. (baron)
    - Inventaire après décès: Rivau, Pierre. Faubourg-Saint-Honoré (rue du), n° 30., 14 juillet 1835
      inventaire après décès; Faubourg-Saint-Honoré (rue du); Rivau, Pierre
    - Inventaire après décès: Jourdain, Charles-Auguste. Oran (Algérie)., 16 juillet 1835
      inventaire après décès; Oran (Algérie); Jourdain, Charles-Auguste
    - Inventaire après décès: Gille, Marie-Josèphe. Fradiel, Jean-Claude (veuve). Faubourg-Saint-Denis (rue du), n° 118., 8 août 1835
      inventaire après décès; Faubourg-Saint-Denis (rue du); Gille, Marie-Josèphe; Fradiel, Jean-Claude
    - Inventaire après décès: Binaud, Michel-Pierre. Saint-Pierre (passage), n° 6, Batignolles-Monceaux., 24 août 1835
      inventaire après décès; Saint-Pierre (passage); Batignolles-Monceaux (ancienne commune); Binaud, Michel-Pierre
    - Inventaire après décès: Chenard, Marie-Françoise. Michau, David (veuve); Citron Pierre-Nicolas ou Pierre-Charles (veuve en 1ères noces). Négociant (ancien), marchand (ancien). Braque (rue de), n° 2, 7e arrondissement., 3 septembre 1835
      inventaire après décès; Braque (rue de); Chenard, Marie-Françoise; Michau, David; Citron Pierre-Nicolas ou Pierre-Charles; négociant; négociant
    - Procès-verbal d'ouverture d'inventaire après décès: Lourdelet, Adrien-Julien. Enghien (rue d'), n° 13., 16 septembre 1835
      inventaire après décès; Enghien (rue d'); Lourdelet, Adrien-Julien
    - Inventaire après décès: Potin, Pierre-Antoine. Buffault (rue), n° 16, Batignolles-Monceaux., 8 octobre 1835
      inventaire après décès; Truffaut (rue); Buffault (rue); Batignolles-Monceaux (ancienne commune); Potin, Pierre-Antoine
    - Inventaire après décès: Parquet, Louis-Honoré. Petit-Moine (rue du), n° 3., 19 novembre 1835
      inventaire après décès; Petit-Moine (rue du); Parquet, Louis-Honoré
    - Inventaire après décès: Petit, Vincent. Béthisy (rue), n° 11., 2 décembre 1835
      inventaire après décès; Petit, Vincent
    - Inventaire après décès: Galland, Jean-Pierre. Sainte-Marine (impasse), n° 1., 30 décembre 1835
      inventaire après décès; Sainte-Marine (impasse); Galland, Jean-Pierre
    - Inventaire après décès: Lacombe, Jean-François-Laurent. Fromages (marchand de). Saint-Martin (rue), n° 5., 5 janvier 1836
      inventaire après décès; Saint-Martin (rue); Lacombe, Jean-François-Laurent; crémier
    - Inventaire après décès: Chérubin, Antoine-Mathurin. Pâtissier. Saint-Denis (rue), n° 118., 8 janvier 1836
      inventaire après décès; Saint-Denis (rue); Chérubin, Antoine-Mathurin; pâtissier
    - Inventaire après décès: Mauge, Félicité. Ourry, Etienne (épouse). Bretagne (rue de), n° 8., 13 janvier 1836
      inventaire après décès; Bretagne (rue de); Mauge, Félicité; Ourry, Etienne
    - Inventaire après décès: Mariage, Jean-Louis-Georges. Grange-Batelière (rue), n° 2. et de Jeanne Bonaventure Maillard, son épouse., 30 janvier 1836
      inventaire après décès; Grange-Batelière (rue de la); Mariage, Jean-Louis-Georges; Maillard, Jeanne Bonaventure
    - Inventaire après décès: Gueron, Madeleine-Marguerite. Sailly, Noël (veuve). Saint-Eloi (rue), n° 27., 27 février 1836
      inventaire après décès; Saint-Eloi (rue); Gueron, Madeleine-Marguerite; Sailly, Noël
    - Inventaire après décès: Lequen, Marguerite-Honorine. Dupuis, Charles (veuve). Sainte-Croix de-la-Bretonnerie (rue), n° 9., 29 février 1836
      inventaire après décès; Sainte-Croix-de-la-Bretonnerie (rue); Lequen, Marguerite-Honorine; Dupuis, Charles
    - Inventaire après décès: Machure, Alexandre. Daval (rue), n° 14., 28 mars 1836
      inventaire après décès; Daval (rue); Machure, Alexandre
    - Inventaire après décès: Michot, Marie-Catherine-Charlotte. Bourcier, Edme-Pierre (épouse); Lorain, François-Geneviève (veuve). Neuve-Saint-Laurent (rue), n° 4., 9 avril 1836
      inventaire après décès; Neuve-Saint-Laurent (rue); Michot, Marie-Catherine-Charlotte; Bourcier, Edme-Pierre; Lorain, François-Geneniève
    - Inventaire après décès de Marie Amicie Serre de Saint-Roman, épouse du vicomte Jacques Raymond Serre de Saint-Roman., 25 avril 1836
      inventaire après décès; Serre de Saint-Roman, Marie-Amicie; Serre de Saint-Roman, Jacques-Raymond (vicomte)
    - Inventaire après décès: Bretaigne, Armand-Charles de. Courcelles (rue de), n° 4., 4 mai 1836
      inventaire après décès; Courcelles (rue de); Bretaigne, Armand-Charles de
    - Inventaire après décès: Vial, Christophe-Nicolas. Saint-Lazare (rue), n° 29., 18 juin 1836
      inventaire après décès; Saint-Lazare (rue); Vial, Christophe-Nicolas
    - Inventaire après décès: Caron, Marguerite-Geneviève. Niocel, Guillaume (épouse). Emouleur. Tirechappe (rue), n° 9., 16 juillet 1836
      inventaire après décès; Tirechappe (rue); Caron, Marguerite-Geneviève; Niocel, Guillaume
    - Inventaire après décès: Regnier, Cécile-Marie. Kobierscky, Bernard-Louis (veuve). Neuve-Saint-Laurent (rue), n° 16., 26 juillet 1836
      inventaire après décès; Neuve-Saint-Laurent (rue); Regnier, Cécile-Marie; Kobierscky, Bernard-Louis
    - Inventaire après décès: Barberet, François. Saint-Ange (boulevard), n° 74, Chapelle (La)., 1er août 1836
      inventaire après décès; La Chapelle (ancienne commune); Saint-Ange (boulevard); La Chapelle (ancienne commune); Barberet, François
    - Inventaire après décès: Bérenger, Pierre-Eloi-Bonaventure. et de Monique Victoire Prudence Achard, son épouse., 6 août 1836
      inventaire après décès; Bérenger, Pierre-Eloi-Bonaventure; Achard, Monique-Victoire-Prudence
  - Répertoire. 1836, 16 août - 1844, 29 février, 16 août 1836 - 29 février 1844; MC/RE/XXXIV/16
    - Inventaire après décès: Roussel, Charlotte-Henriette. Trobiant, Jacques Marie Denis de (épouse); Roussel, St-A. (veuve). Maréchal des Camps de l'armée d'Afrique., 25 septembre 1834
      MC/RE/XXXIV/16
      inventaire après décès; Roussel, Charlotte-Henriette; Trobiant, Jacques Marie Denis de; Roussel, St-A.; officier général
    - Inventaire après décès: Demeure, Adèle-Cécile. Rathelot, Louis-Bénigne-Bernard (épouse). Londres (rue de), n° 33., 31 août 1836
      inventaire après décès; Londres (rue de); Demeure, Adèle-Cécile; Rathelot, Louis-Bénigne-Bernard
    - Inventaire après décès: Bouqueton, Françoise-Eléonore. Lelièvre, Edme-Jean (épouse). Neuve-Saint-Merry (rue), n° 47., 1er septembre 1836
      inventaire après décès; Neuve-Saint-Merri (rue); Bouqueton, Françoise-Eléonore; Lelièvre, Edme-Jean
    - Inventaire après décès: Bordet, Thérèse-Louise. Chaudesaigues, Jean-Auguste (épouse). Passy, Neuilly (route de), n° 13 bis., 5 septembre 1836
      inventaire après décès; Neuilly (route de); Passy (ancienne commune); Bordet, Thérèse-Louise; Chaudesaigues, Jean-Auguste
    - Inventaire après décès: Fiasson, Geneviève-Françoise. Revillon, L. (épouse). Cloître-Saint-Merri (rue du), n° 4., 20 septembre 1836
      inventaire après décès; Cloître-Saint-Merri (rue du); Fiasson, Geneviève-Françoise; Revillon, L.
    - Inventaire après décès: Deliot, Marie-Geneviève. Tirant, Jean-Alexandre (épouse). Paris (rue de), n° 118, Belleville., 23 septembre 1836
      inventaire après décès; Belleville (ancienne commune); Paris (rue de); Deliot, Marie-Geneviève; Tirant, Jean-Alexandre
    - Inventaire après décès: Landry, Flore-Ernestine. Potin, Pierre-Antoine (veuve). Batignolles-Monceaux., 30 septembre 1836
      inventaire après décès; Batignolles-Monceaux (ancienne commune); Batignolles (quartier); Landry, Flore-Ernestine; Potin, Pierre-Antoine
    - Inventaire après décès: Guichard, Jeanne-Marie. Poissonnière (boulevard), n° 220., 1er octobre 1836
      inventaire après décès; Poissonnière (boulevard); Guichard, Jeanne-Marie
    - Inventaire après décès: Seron, Victoire. Bellefond (rue de), n° 14., 28 octobre 1836
      inventaire après décès; Bellefond (rue de); Seron, Victoire
    - Inventaire après décès: Caron, Charles-Joseph., 5 décembre 1836
      inventaire après décès; Caron, Charles-Joseph
    - Inventaire après décès: Maire, François-Marie. Lancry (rue de), n° 9., 5 décembre 1836
      inventaire après décès; Lancry (rue de); Maire, François-Marie
    - Inventaire après décès: Dalmas, Alexandrine de. Plaisant, Nicolas-Quirin (épouse). Grange-Batelière (rue), n° 1., 19 décembre 1836
      inventaire après décès; Grange-Batelière (rue de la); Dalmas, Alexandrine de; Plaisant, Nicolas-Quirin
    - Inventaire après décès: Pasqual, Jean-François-Sébastien. Faubourg-Poissonnière (rue du), n° 16., 26 décembre 1836
      inventaire après décès; Faubourg-Poissonnière (rue du); Pasqual, Jean-François-Sébastien
    - Inventaire après décès: Roiff, Elisabeth-Henriette. Schoenherr, Jean-Pierre (épouse). Bons-Enfants (rue des), n° 27., 28 décembre 1836
      inventaire après décès; Bons-Enfants (rue des); Roiff, Elisabeth-Henriette; Schoenherr, Jean-Pierre
    - Inventaire après décès: Etienne, Anne. Hôtel-Dieu., 5 janvier 1837
      inventaire après décès; Hôtel-Dieu; Etienne, Anne
    - Inventaire après décès: Goy, Denis-Carolus. Saint-Martin (rue), n° 60., 26 janvier 1837
      inventaire après décès; Saint-Martin (rue); Goy, Denis-Carolus
    - Inventaire après décès: Armery, Alexandrine. Langlois, Louis-Armand (veuve)., 11 février 1837
      inventaire après décès; Armery, Alexandrine; Langlois, Louis-Armand
    - Inventaire après décès: Jouve, Anne-Céleste. Margot, Pierre (épouse)., 14 février 1837
      inventaire après décès; Jouve, Anne-Céleste; Margot, Pierre
    - Inventaire après décès: Didier, Marie-Henriette. Garnier, Henri-Laurent (veuve); Landry, Jean-Louis (veuve). Truffaut (rue), n° 16, Batignolles-Monceaux., 6 mars 1837
      inventaire après décès; Truffaut (rue); Batignolles-Monceaux (ancienne commune); Didier, Marie-Henriette; Garnier, Henri-Laurent; Landry, Jean-Louis
    - Inventaire après décès: Deprés, Renée-Pélagie. Chenie, Pierre (veuve). Poissonnnière (rue), n° 25., 9 mars 1837
      inventaire après décès; Deprés, Renée-Pélagie; Chenie, Pierre
    - Inventaire après décès: Lelouisse, Jean-Joseph-Clotilde. Ecuries-d'Artois (rue des), n° 20., 11 mars 1837
      inventaire après décès; Ecuries-d'Artois (rue des); Lelouisse, Jean-Joseph-Clotilde
    - Inventaire après décès: Hill, John. Bourse (rue de la), n° 5, hôtel de Londres., 13 mars 1837
      inventaire après décès; Bourse (rue de la); Hill, John
    - Inventaire après décès: Heurteaux, Marie-Claude. Renault, Charles (veuve). Maubert (place), n° 22., 4 avril 1837
      inventaire après décès; Maubert (place); Heurteaux, Marie-Claude; Renault, Charles
    - Inventaire après décès: Langlois, François-Léonor. Charenton-Le-Pont, hospice des aliénés., 10 avril 1837
      inventaire après décès; Charenton-le-Pont (Val-de-Marne); Langlois, François-Léonor
    - Inventaire après décès: Vangeel, Pierre-Corneille. Chaussée-d'Antin (rue de la), n °68., 11 avril 1837
      inventaire après décès; Chaussée-d'Antin (rue de la); Vangeel, Pierre-Corneille
    - Inventaire après décès: Bourdon, Marie-Françoise-Valentine. Hiss, Jean Martin (épouse). Roi de-Sicile (rue du), n° 12., 12 avril 1837
      inventaire après décès; Roi-de-Sicile (rue du); Bourdon, Marie Françoise Valentine; Hiss, Jean Martin
    - Inventaire après décès: Vilain, Marie-Jeanne-Félicité. Desmonts, Pierre-Claude (épouse). Montmartre (boulevard), n° 11., 20 avril 1837
      inventaire après décès; Montmartre (boulevard); Vilain, Marie-Jeanne-Félicité; Desmonts, Pierre-Claude
    - Inventaire après décès: Wübbe, Henri-Lucas. Richelieu (rue de), n° 17., 28 avril 1837
      inventaire après décès; Richelieu (rue de); Wübbe, Henri-Lucas
    - Inventaire après décès: Valbon, Claude-Isidore-Colas. Saint-Marc (rue), n° 9., 27 mai 1837
      inventaire après décès; Saint-Marc (rue); Valbon, Claude-Isidore-Colas
    - Inventaire après décès: Guiette, Benoîte. Perrin, Benoît (épouse)., 13 juin 1837
      inventaire après décès; Guiette, Benoîte; Perrin, Benoît
    - Inventaire après décès: Patton, Anne-Madeleine. Mauberger, Louis (épouse). Echiquier (rue de l'), n° 18., 20 juin 1837
      inventaire après décès; Echiquier (rue de l'); Patton, Anne-Madeleine; Mauberger, Louis
    - Inventaire après décès: Lecomte, P. -Anne-Marie-Françoise. Lesage, Pierre-Etienne (épouse). Roquette (rue de la), n° 40., 21 juin 1837
      inventaire après décès; Roquette (rue de la); Lecomte, P.-Anne-Marie-Françoise; Lesage, Pierre-Etienne
    - Inventaire après décès: Bellet, Benjamin-Rodolphe. Ingénieur. Sainte-Chapelle (cour de la), n° 3., 12 juillet 1837
      inventaire après décès; Sainte-Chapelle (cour de la); Bellet, Benjamin-Rodolphe; ingénieur
    - Inventaire après décès: Hive, Joséphine-Félicité. Martel, Auguste-Hippolyte (épouse). Calandre (rue de la), n° 30., 13 juillet 1837
      inventaire après décès; Calandre (rue de la); Hive, Joséphine-Félicité; Martel, Auguste-Hippolyte
    - Inventaire après décès: Logre, Anne dite Nanette. Saint-Lazare (rue), n° 32., 19 août 1837
      inventaire après décès; Saint-Lazare (rue); Logre, Anne dite Nanette
    - Inventaire après décès: Rohnke, Louis-Antoine-Marie. Montmartre, Pigalle (boulevard)., 26 août 1837
      inventaire après décès; Montmartre (ancienne commune); Pigalle (boulevard); Rohnke, Louis-Antoine-Marie
    - Inventaire après décès: Collin, Claude-Nicolas. Coquilles (rue des), n° 1., 2 septembre 1837
      inventaire après décès; Coquilles (rue des); Collin, Claude-Nicolas
    - Inventaire après décès: Debuigny, Achille-François. Propriétaire. Pot de-Fer-Saint-Marcel (rue du), n° 7., 6 septembre 1837
      inventaire après décès; Pot-de-Fer (rue du); Debuigny, Achille-François
    - Inventaire après absence: Gérard, Jean-Claude. Saint-Martin (rue)., 11 septembre 1837
      inventaire; Saint-Martin (rue); Gérard, Jean-Claude
    - Inventaire après décès: Millet, François-Etienne. Neuve-Coquenard (rue), n° 22., 21 septembre 1837
      inventaire après décès; Neuve-Coquenard (rue); Millet, François-Etienne
    - Inventaire après décès: Tufton, Julie. Robert, Charles-Henri-Aimé (épouse). Négociant. Chaussée-d'Antin (rue de la), n° 27 bis., 29 septembre 1837
      inventaire après décès; Chaussée-d'Antin (rue de la); Tufton, Julie; Robert, Charles-Henri-Aimé; négociant
    - Inventaire après décès: Pochon, Claude. Choiseul (rue de), n° 4., 7 octobre 1837
      inventaire après décès; Choiseul (rue de); Pochon, Claude
    - Inventaire après décès: Labitte, Louise-Justine-Sabine. Ferme des-Mathurins (rue de la), n° 45., 30 novembre 1837
      inventaire après décès; Ferme-des-Mathurins (rue de la); Labitte, Louise-Justine-Sabine
    - Inventaire après décès: Rozée, Laurent. Petit-Carreau (rue du), n° 32., 23 décembre 1837
      inventaire après décès; Carneau (rue du); Rozée, Laurent
    - Inventaire après décès: Reiser, Amélie-Joséphine. Quenchen, Pierre-Antoine-Théodore (épouse). Sainte-Anne (rue), n° 51., 26 janvier 1838
      inventaire après décès; Sainte-Anne (rue); Reiser, Amélie-Joséphine; Quenchen, Pierre-Antoine-Théodore
    - Inventaire après décès: Burard, Marie-Louise-C. Laplanche, Pierre-Michel (épouse). Austerlitz (quai d'), n° 9., 5 février 1838
      inventaire après décès; Austerlitz (quai d'); Burard, Marie-Louise-C.; Laplanche, Pierre-Michel
    - Inventaire après décès: Mariage, Marie-Rose. Cassan, Jean (veuve). Bellechasse (rue de), n° 46., 8 février 1838
      inventaire après décès; Bellechasse (rue de); Mariage, Marie-Rose; Cassan, Jean
    - Inventaire après décès: Charlier, Marie-Louise-Pierrette. Maire, François-Marie (veuve). Paris (rue de), n° 160, Belleville., 17 février 1838
      inventaire après décès; Belleville (ancienne commune); Paris (rue de); Charlier, Marie-Louise-Pierrette; Maire, François-Marie
    - Inventaire après décès: Carpentier, Adolphe-Timmermans. Montmorency (rue de), n° 1., 10 mars 1838
      inventaire après décès; Montmorency (rue de); Carpentier, Adolphe-Timmermans
    - Inventaire après décès: Martin, Jean-Philippe. Jeannisson (rue), n° 13., 14 mars 1838
      inventaire après décès; Jeannisson (rue); Martin, Jean-Philippe
    - Inventaire après décès: Chapelle, Claude. Vins (marchand de). Chemin-Vert (rue du), n° 8. et de Elisabeth Eugénie Legrand, son épouse., 24 mars 1838
      inventaire après décès; Chemin-Vert (rue du); Chapelle, Claude; Legrand, Elisabeth-Eugénie; commerçant
    - Inventaire après décès: Lebourgeois, Louis-Marin. Fourcy (rue de), n° 1, Saint-Antoine., 3 mai 1838
      inventaire après décès; Fourcy (impasse de); Lebourgeois, Louis-Marin
    - Inventaire après décès: Demets, François. Bérulle., 14 juin 1838
      inventaire après décès; Bérulle (Aube); Demets, François
    - Inventaire après décès: Saint-Pol, Hugues. Vieux-Augustins (rue des), n° 19., 19 juillet 1838
      inventaire après décès; Vieux-Augustins (rue des); Saint-Pol, Hugues
    - Inventaire après décès: Lambert, Marie-Marguerite. Cheville, Pierre-Louis (épouse). Montreuil (rue de), n° 36, Charonne., 23 juillet 1838
      inventaire après décès; Charonne (ancienne commune); Montreuil (rue de); Lambert, Marie-Marguerite; Cheville, Pierre-Louis
    - Inventaire après décès: Granger, Julien-Edme. Grève (quai de la), n° 4., 4 août 1838
      inventaire après décès; Grève (quai de la); Granger, Julien-Edme
    - Inventaire après décès: Mauroy, Marie. Lassalle, Gaspard (veuve). Vinaigriers (rue des), n° 19., 10 septembre 1838
      inventaire après décès; Vinaigriers (rue des); Mauroy, Marie; Lassalle, Gaspard
    - Inventaire après décès: Nortier, Anne-Catherine. Taboule, Arnaud-Nicolas-Louis (épouse). Vieille-du-Temple (rue)., 19 septembre 1838
      inventaire après décès; Vieille-du-Temple (rue); Nortier, Anne-Catherine; Taboule, Arnaud-Nicolas-Louis
    - Inventaire après décès: Fontaine, Jean. Bailleul (rue), n° 6., 14 novembre 1838
      inventaire après décès; Bailleul (rue); Fontaine, Jean
    - Inventaire après décès: Blondelet, Julienne. Maillard, Pierre (épouse). Clichy., 21 décembre 1838
      inventaire après décès; Clichy (Hauts-de-Seine); Blondelet, Julienne; Maillard, Pierre
    - Inventaire après décès: Steinberg, Dora de. Besson dit Victor, Jean (veuve). Bey, amiral, capitaine de corvette. Arcade (rue de l'), n° 12., 28 janvier 1839
      inventaire après décès; Arcade (rue de l'); Steinberg, Dora de; Besson dit Victor, Jean; officier général
    - Inventaire après décès: Gregoire, Marie-Christine. Armand, François (veuve). Seine-Saint-Germain (rue de), n° 75., 4 février 1839
      inventaire après décès; Seine (rue de); Gregoire, Marie-Christine; Armand, François
    - Inventaire après décès: Béquet, André-Etienne. Saint-Maur-des-Fossés., 22 mars 1839
      inventaire après décès; Saint-Maur-des-Fossés (Val-de-Marne); Béquet, André-Etienne
    - Inventaire après décès: Hatier, Claire-Françoise. Hauteville (rue), n° 38., 2 avril 1839
      inventaire après décès; Hauteville (rue d'); Hatier, Claire-Françoise
    - Inventaire après décès: Bulet, Justine-Françoise-Gabrielle. Gaumard, Alexandre (épouse); Prouzel, Augustin-Eloi (veuve). Charonne., 13 avril 1839
      inventaire après décès; Charonne (ancienne commune); Bulet, Justine-Françoise-Gabrielle; Gaumard, Alexandre; Prouzel, Augustin-Eloi
    - Inventaire après décès: Figuier, André-Louis-Joseph. Fontarabie (rue de), n° 25, Charonne., 18 avril 1839
      inventaire après décès; Charonne (ancienne commune); Fontarabie (rue de); Figuier, André-Louis-Joseph
    - Inventaire après décès: Bourgeois, Marie-Françoise. Dousse, Etienne-Léger (veuve). Arcueil., 26 avril 1839
      inventaire après décès; Arcueil (Val-de-Marne); Bourgeois, Marie-Françoise; Dousse, Etienne-Léger
    - Inventaire après décès: Bruguier, Marthe. Teissier, Louis (veuve)., 13 mai 1839
      inventaire après décès; Bruguier, Marthe; Teissier, Louis
    - Inventaire après décès: Godefroy, Marguerite-Augustine. Darcy, Eugène-Marie (épouse). Faubourg-Saint-Martin (rue du), n° 70., 16 mai 1839
      inventaire après décès; Faubourg-Saint-Martin (rue du); Godefroy, Marguerite-Augustine; Darcy, Eugène-Marie
    - Inventaire après décès: Maréchal, Rose. Sadon, Jean-Chrysostome (épouse). Notre-Dame des-Victoires (rue), n° 36., 24 mai 1839
      inventaire après décès; Notre-Dame-des-Victoires (rue); Maréchal, Rose; Sadon, Jean-Chrysostome